臺灣臺東地方法院刑事判決
111年度訴字第90號
公  訴  人  臺灣臺東地方檢察署檢察官
被      告  黃德城



上列被告因偽造文書等案件，經檢察官提起公訴（110年度偵字
第2355號）後，於本院審理程序進行中，被告先就被訴事實為有
罪之陳述，經檢察官聲請改依協商程序而為判決，本院合議庭裁
定由受命法官獨任進行協商程序，判決如下：
    主  文
黃德城犯行使偽造準私文書罪，處有期徒刑貳月，如易科罰金，
以新臺幣壹仟元折算壹日。
    犯罪事實及理由
一、本件犯罪事實及證據，除檢察官起訴書犯罪事實一第5列之
    「信用卡」、第11列及附表合計欄之新臺幣（下同）「2萬1
    ,190元」、附表編號3金額欄之「6710元」，業據到庭實行
    公訴檢察官於本院審理時以言詞表示應依序更正為「金融卡
    」、「1萬5,150元」、「670元」；起訴書待證事實欄所載
    之「信用卡」均應更正記載為「金融卡」、證據並所犯法條
    欄二倒數第2列之「2萬1,190元」應更正記載為「1萬5,150
    元」、附表編號6之時間欄之民國「109年10月18日」應更正
    記載為「109年10月17日」；證據部分應補充被告黃德城於
    本院審理時之自白者外，餘均同於起訴書之記載，茲均引用
    之（如附件）。
二、本件經檢察官與被告於審判外達成協商之合意且被告已認罪
    ，其合意內容為：被告犯行使偽造準私文書罪，願受科刑及
    沒收之範圍為有期徒刑2月，如易科罰金，以1000元折算1日
    ；本件被告已賠償完畢不另聲請宣告沒收。經查，上開協商
    合意並無刑事訴訟法第455條之4第1項所列情形之一，檢察
    官聲請改依協商程序而為判決，本院爰不經言詞辯論，於協
    商合意範圍內為協商判決，合予敘明。
三、應適用之法條：刑事訴訟法第455條之2第1項、第455條之4
    第2項、第455條之8、第454條第2項(依刑事裁判簡化原則，
    僅記載程序條文)。
四、本判決除有刑事訴訟法第455條之4第1項第1款、第2款、第4
    款、第6款、第7款所定情形之一，或違反同條第2項之規定
    者外，檢察官與被告均不得上訴。
五、如有前項得上訴之情形，得自收受判決送達之日起20日內，
    向本院提出上訴書狀，上訴於第二審法院。
六、本案經檢察官謝慧中起訴，檢察官林靖蓉、陳薇婷到庭執行
    職務。
中　　華　　民　　國　　111 　年　　10　　月　　31　　日
　　              刑事第二庭  法  官  朱貴蘭
以上正本證明與原本無異。
本判決不得上訴。但有刑事訴訟法第455條之4第1項第1款、第2
款、第4款、第6款、第7款所定情形，或協商判決違反同條第2項
之規定者，如不服本判決，應於收受送達後20日內向本院提出上
訴書狀，並應敘述具體理由；其未敘述上訴理由者，應於上訴期
間屆滿後20日內向本院補提理由書（均須按他造當事人之人數附
繕本）。「切勿逕送上級法院」。
　　                          書記官  林傳坤
中　　華　　民　　國　　111 　年　　10　　月　　31　　日
附錄論罪科刑法條：
中華民國刑法第216條
行使第210條至第215條之文書者，依偽造、變造文書或登載不實
事項或使登載不實事項之規定處斷。
中華民國刑法第210條
偽造、變造私文書，足以生損害於公眾或他人者，處5年以下有
期徒刑。
中華民國刑法第220條
在紙上或物品上之文字、符號、圖畫、照像，依習慣或特約，足
以為表示其用意之證明者，關於本章及本章以外各罪，以文書論
。
錄音、錄影或電磁紀錄，藉機器或電腦之處理所顯示之聲音、影
像或符號，足以為表示其用意之證明者，亦同。
中華民國刑法第339條
意圖為自己或第三人不法之所有，以詐術使人將本人或第三人之
物交付者，處5年以下有期徒刑、拘役或科或併科50萬元以下罰
金。
以前項方法得財產上不法之利益或使第三人得之者，亦同。
前二項之未遂犯罰之。

附件：
臺灣臺東地方檢察署檢察官起訴書
                                     110年度偵字第2355號
    被　　　告　黃德城　男　27歲（民國00年0月00日生）
                        住臺東縣○○鄉○○村○○路000巷0
                          號
                        國民身分證統一編號：Z000000000號
上列被告因偽造文書等案件，業經偵查終結，認應提起公訴，茲
將犯罪事實及證據並所犯法條分敘如下：
        犯罪事實
一、緣黃德城曾於民國 109 年 10 月 10 日向其前妻林佩儒借
    用林佩儒申辦之中國信託商業銀行（下稱中信銀行） VISA
    金融卡（卡號 0000-0000-0000-0000）消費新臺幣（下同）
    2000 元，其因而知悉林佩儒之卡號，並未經林佩儒同意，
    將上開信用卡號綁定為其所使用之行動電話門號0000000000
     號手機內「 Apple store 」應用程式之支付工具。其見有
    機可趁，竟意圖為自己不法之所有，基於行使偽造準私文書
    、詐欺取財之犯意，於附表所示之時間，在臺東市內，利用
    手機連線上網，未經林佩儒之授權或同意，刷卡消費如附表
    所示之金額，致中信銀行陷於錯誤，誤信林佩儒確有消費行
    為，並使林佩儒受有 2 萬 1,190 元之損失。嗣林佩儒接獲
    信用卡消費通知，始悉上情。
二、案經林佩儒訴由臺東縣警察局臺東分局報告偵辦。
　　    證據並所犯法條
一、證據清單及待證事實：
編號 證據名稱 待證事實 1 被告黃德城於偵查中之供述 對於上開犯罪事實坦承不諱。 2 告訴人林佩儒於警詢及偵查中之指訴 1.證明被告曾於 109 年 10 月 10日向告訴人林佩儒借用上開信用卡消費 2000 元因而知悉告訴人卡號之事實。 2.證明告訴人並未授權或同意被告使用告訴人上開信用卡為如附表所示之消費之事實。 3 告訴人上開 VISA 金融卡帳戶之存款交易明細、消費明細 證明被告盜刷告訴人上開信用卡消費之事實。 4 蘋果公司提供之用戶註冊資料 證明使用告訴人上開信用卡盜刷消費之「 Apple store 」帳戶註冊資料為被告本人之事實。  5 通聯調閱查詢單 0000000000 號門號為被告申辦使用之事實。 
二、按在網際網路上使用信用卡繳付費用或購物，係由表意人將
    其繳費或支付價金之意思，以文字或代替文字之符號、圖畫
    ，輸入特約商店業者之網頁，藉由網際網路所提供之訊息傳
    送服務功能，加以傳發輸送，使發卡銀行將該款項撥付予特
    約商店，則行為人傳送之電磁紀錄，藉電腦之處理，在特約
    商店、發卡銀行端所顯示者，自足以表示授權付款等用意之
    證明。是被告以網際網路刷卡付款之方式，輸入告訴人之信
    用卡卡號、有效日期、授權碼，製作刷卡付款紀錄，以表示
    告訴人本人或經其同意之人簽帳付款，而偽造該等電磁紀錄
    ，當屬刑法第 220 條第 2 項規定之準文書。是核被告所為
    ，係犯刑法第 216 條、第 210 條、第 220 條第 2 項之行
    使偽造準私文書及同法第 339 條第 1 項之詐欺取財等罪嫌
    。被告盜刷信用卡消費之輸入信用卡號等行為，係偽造準私
    文書之部分行為，又其偽造準私文書後復持以行使，偽造之
    低度行為應為行使之高度行為所吸收，均不另論罪。又被告
    盜刷信用卡消費之行為，係以一行為涉犯行使偽造準私文書
    及詐欺取財等罪嫌，為想像競合犯，請依刑法第 55 條之規
    定，從一重論以行使偽造準私文書罪嫌。再被告所犯如附表
    所示之行使偽造準私文書罪嫌共 15 次，犯意各別，行為互
    殊，請予分論併罰。至被告之犯罪所得共新臺幣 2 萬1,190
     元部分，若未返還告訴人，請依刑法第 38 條之 2第 2 項
    規定宣告沒收。
三、依刑事訴訟法第251條第1項提起公訴。
  此　致
臺灣臺東地方法院
中　　華　　民　　國　 111　　年　　3 　　月　　12　　日
                              檢  察  官    謝慧中
本件證明與原本無異
中　　華　　民　　國　 111　　年　　4 　　月　　15　　日
                              書  記  官    廖承志
附錄本案所犯法條全文
中華民國刑法第216條
（行使偽造變造或登載不實之文書罪）
行使第 210 條至第 215 條之文書者，依偽造、變造文書或登載
不實事項或使登載不實事項之規定處斷。
中華民國刑法第210條
（偽造變造私文書罪）
偽造、變造私文書，足以生損害於公眾或他人者，處 5 年以下
有期徒刑。
中華民國刑法第220條
（準文書）
在紙上或物品上之文字、符號、圖畫、照像，依習慣或特約，足
以為表示其用意之證明者，關於本章及本章以外各罪，以文書論
。
錄音、錄影或電磁紀錄，藉機器或電腦之處理所顯示之聲音、影
像或符號，足以為表示其用意之證明者，亦同。
中華民國刑法第339條
（普通詐欺罪）
意圖為自己或第三人不法之所有，以詐術使人將本人或第三人之
物交付者，處 5 年以下有期徒刑、拘役或科或併科 50 萬元以
下罰金。
以前項方法得財產上不法之利益或使第三人得之者，亦同。
前二項之未遂犯罰之。
附表
編號 時間 金額（新臺幣） 1 109年10月16日4時13分 330元 2 109年10月16日4時14分 330元 3 109年10月16日4時28分 6710元 4 109年10月16日4時39分 990元 5 109年10月16日12時15分 990元 6 109年10月18日0時10分 230元 7 109年10月18日4時36分 330元 8 109年10月19日0時59分 670元 9 109年10月19日1時36分 330元 10 109年10月23日17時24分 3290元 11 109年10月23日17時24分 670元 12 109年10月23日17時32分 670元 13 109年10月23日17時37分 3290元 14 109年10月23日17時44分 670元 15 109年10月24日0時9分 1690元 合計  2萬1190元